# 新金融工具准则下，股票投资的处理方式

提问人：雨月雨月 时间：2018-08-01 16:26:31
新金融工具准则下，股票投资的处理方式是不是只有 2 条路： 1 、确认为以公允价值计量且其变动计入当期损益的金融资产，这样每年年报利润表中都会体现公允价值变动； 2 、指定为非交易性权益工具，这样以后年度即使处置也不会影响净利润。 请教大神，是否没有可能出现股票投资按之前可供出售金融资产那样，只有处置是会影响净利润？ 另外，如果一开始指定为非交易性权益工具，后来改变意图觉得这样战略投资不合适，想改成近期出售，那改以公允价值计量且其变动计入当期损益的金融资产来计量是不是完全不可能的？

回答人：chenyiwei
新金融工具准则下对“三无”（无控制、无共同控制、无重大影响）的股票投资确实如你所述只有这两类处理方法。且一旦确定就不可改变，即使后来管理层的持有意图改变了，会计上也不能进行重分类或者撤销指定。

提问人：深海小蓝鱼 时间：2018-08-02 16:36:31
请教下，如果确认为FVTOPL，并且该三无投资是非上市股权投资，公允价值也无法取得。那么这个公允价值变动损益可以参照权益法核算的长投处理么或者能否不确认公允价值变动损益

回答人：chenyiwei
理论上不可以。实际操作中考虑重要性原则。

提问人：雨月雨月 时间：2018-08-03 10:38:37
谢谢陈版主！还有两个问题请教您一下： 1 、那如果“三无”确实无法取得公允价值变动信息，该如何处理呢？这种情况应该不少见。
2 、企业会计准则第 22 号第二十条:"在初始确认时，如果能够消除或显著减少会计错配，企业可以将金融资产指定为以公允价值计量且其变动计入当期损益的金融资产。该指定一经做出，不得撤销"。但是第三十二条又说了“企业将一项以公允价值计量且其变动计入当期损益的金融资产重分类为以摊余成本计量的金融资产的，应。。。。” 这两条岂不是矛盾了，企业按照第二十条说的处理以后，以后想改再依照第三十二条不就可以了？

回答人：chenyiwei
1 、尽可能获取公允价值信息，只有符合准则规定的以成本模拟公允价值的条件时才可以成本代替公允价值计量； 2 、不矛盾，FVTPL本来就包含两类：交易性和指定的。 32 条是针对交易性的。